

(9

942 166 567



lorabryam@gmail.com



Psj. Islas Malvinas 195 La Perla - Callao

SOBRE MÍ

Médico general con experiencia en el primer nivel de atención, comprometido con brindar atención médica integral, oportuna y de calidad a mis pacientes. Mi objetivo es mejorar la salud y el bienestar de las personas a las que atiendo, y trabajar en colaboración con otros profesionales de la salud para lograr los mejores resultados posibles

DATOS PERSONALES

Fecha de nacimiento 04 - 04 - 1995

Nacionalidad Peruano

Estado civil <u>Soltero</u>

IDIOMAS

Inglés

Avanzado

OTROS



Avanzado



Avanzado



Intermedio

Bryam Lora Soto

MÉDICO GENERAL

EXPERIENCIA LABORAL

Médico General en Clínica Sanna Clínica Sanna / MAD / Lima - Lima

- Médico a domicilio
- Manejo de patologías agudas de prioridades IV y V

Médico General en Dirección de Proyectos Especiales

jun 2021 - mar 2023

ago 2021 - actualidad

Essalud / Gerencia de Oferta Flexible / Lima - Lima

- Coordinador del área de Telemonitoreo de pacientes COVID-19
- Médico en hospitalización de CATT Rebagliati
- Atención de pacientes en puntos de detección de COVID-19
- Actualización constante según Guía de Práctica Clínica para manejo de Covid-19 de Essalud

Médico General en Puesto de Salud Laramarca

jul 2020 - abr 2021

MINSA / Contrato SERUMS / Huancavelica - Huaytará

- Encargado del área de Medicina General
- Encargado de la Jefatura del Puesto de Salud

FORMACIÓN ACADÉMICA

Grado superior de médico cirujano UNIVERSIDAD SAN MARTIN DE PORRES, Lima, 2020

Educación secundaria COLEGIO SAN CHARBEL, Lima, 2011

DESTREZAS Y HABILIDADES

- Capacidad para realizar evaluaciones médicas exhaustivas, establecer diagnósticos precisos y desarrollar planes de tratamiento efectivos.
- Habilidad para establecer una relación de confianza y empatía con los pacientes y brindar un trato humano y compasivo.
- Capacidad para evaluar rápidamente situaciones médicas, analizar información relevante y tomar decisiones acertadas.
- Aptitud para colaborar efectivamente con otros profesionales de la salud con el fin de proporcionar una atención integral y coordinada
- Compromiso con los más altos estándares éticos y profesionales, incluyendo la confidencialidad del paciente y el respeto a la diversidad cultural
- Interés por mantenerme actualizado en los avances médicos y las mejores prácticas clínicas, participando en actividades de educación médica continua y búsqueda activa de nuevas investigaciones y tratamientos.
- Familiaridad con herramientas y equipos médicos modernos, así como con sistemas electrónicos de registros médicos, para garantizar una atención eficiente y precisa.